臺灣高雄地方法院刑事判決　　　　　　　　　　　　　九十年度易字第四六二八號
　　公　訴　人　臺灣高雄地方法院檢察署檢察官
　　被　　　告　乙○○
右列被告因竊盜案件，經檢察官提起公訴（九十年度偵字第九五五四號），本院判決
如左：
    主  文
乙○○無罪。
    理  由
一、公訴意旨略以：被告乙○○於九十年五月十四日二十三時十分許，在高雄市三民
    區○○○路四七０號前，意圖為自己不法之所有，而竊取甲○○所有車號ＹＷＦ
    —二九八號輕型機車乙輛，於得手後供己騎用。嗣於九十年五月十四日二十三時
    十分許，乙○○駕駛上開機車行經高雄市○○區○○路與自立路口以西三十公尺
    處時，為警查獲，因認被告所為係涉犯刑法第三百二十條第一項之竊盜罪嫌。
二、按犯罪事實應依證據認定之，無證據不得推定其犯罪事實。檢察官就被告犯罪事
    實，應負舉證責任，並指出證明方法。不能證明被告犯罪或其行為不罰者應諭知
    無罪之判決，刑事訴訟法第一百五十四條、第一百六十一條、第三百零一條分別
    定有明文。又刑法第三百二十條第一項竊盜罪係以意圖為自己或第三人不法之所
    有，而竊取他人之動產者，為犯罪構成要件。而刑事訴訟法第三百條所謂得就起
    訴之犯罪事實變更檢察官所引應適用之法條，係指法院於不妨害事實同一之範圍
    內，得自由認定事實，適用法律而言。而竊盜罪與贓物罪，兩者非特社會事實歧
    異，即法律所賦予之評價亦不相同，殊非具有犯罪事實同一性之案件甚明，法院
    自不得引用刑事訴訟法第三百條之規定，變更檢察官所引竊盜罪法條而判處被告
    贓物之罪（最高法院八十四年度台上字第二二一六號判決參照）。
三、公訴人認被告涉犯竊盜罪嫌，無非係以被害人甲○○之證述，並有卷附贓物領據
    、車輛竊盜、車牌失竊資料個別查詢報告表－查詢車輛認可資料可按，且被告未
    能提供「賓仔」之真實姓名、年籍資料及聯絡方法等資料以供查察，為其論據。
    訊據被告乙○○則堅詞否認有為右揭竊盜犯行，辯稱：伊在十全公園打牌，到了
    晚上十一點，伊向一位綽號「賓仔」的人借機車要去買檳榔與香煙，他將該機車
    停在公園側門邊，上面有插鑰匙，伊剛騎出去就被警察查獲了等語。經查：
（一）、被害人甲○○所有車號ＶＷＦ－二九八號之機車於九十年五月七日零時許，
        在高雄市三民區○○○路四七０號前失竊之事實迭經被害人於警訊及本院審
        理中證述明確，並有卷附車輛竊盜、車牌失竊資料個別查詢報告表－查詢車
        輛認可資料一紙可按。是上開機車既於九十年五月七日零時在上址前失竊，
        則公訴人指訴被告於九十年五月十四日二十三時十分許在上址前，竊取該機
        車騎用，即嫌無據。
（二）、被告乙○○於九十年五月十四日二十三時許，騎乘被害人所失竊之車號ＹＷ
        Ｆ－二九八號機車，行經十全路及自立路口時，因紅燈違規右轉，經交通警
        察鄭文鄉攔檢，被告未攜帶行照，經查詢該機車之紀錄，發現是贓車，被告
        當場表明該車是幾分鐘前在十全公園向一位綽號「賓仔」的人所借，要去超
        商買香煙，查獲之後即將被告帶回警局，並未前去十全公園找尋「賓仔」等
        情，業經證人鄭文鄉於本院審理中證述明確。被告確於被害人失竊機車後，
        騎乘該機車因紅燈違規右轉為警查獲乙節，應堪認定。
（三）、按刑法第三百二十條第一項竊盜罪係以意圖為自己或第三人不法之所有，而
竊取他人之動產者，為犯罪構成要件。檢察官應舉證證明者係被告確有竊取
        被害人ＹＷＦ－二九八號機車之行為，惟依被害人甲○○、證人鄭文鄉之證
        詞及卷附車輛竊盜、車牌失竊資料個別查詢報告表－查詢車輛認可資料等證
        據，僅能證明被害人所有車號ＹＷＦ－二九八號之機車於九十年五月七日零
        時許，在高雄市三民區○○○路四七０前失竊；被告於九十年五月十四日二
        十三時十分許騎乘被害人所失竊之上開機車等事實，並無法證明被告確曾於
        九十年五月七日零時許竊取被害人機車之事實，此外檢察官並未舉出其他證
        據及查證方法，供本院調查，以證明被告有竊盜犯行，依檢察官所舉出之證
        據不能證明被告有竊盜犯行，自應為無罪判決之諭知。
四、依上揭證據及論述，被告於被害人失竊機車後之九十年五月十四日二十三時十分
    許騎乘被害人所失竊之機車，行經高雄市○○區○○路與自立路口以西三十公尺
    處時，經警查獲等事實自堪以認定，所為似已涉犯刑法第三百四十九條第一項收
    受贓物罪，惟竊盜罪與收受贓物罪，兩者社會事實歧異，且法律所賦予之評價亦
    不相同，殊非具有犯罪事實同一性之案件，本院自不得引用刑事訴訟法第三百條
    之規定，變更檢察官所引竊盜罪法條而判處被告收受贓物之罪，被告是否有收受
    贓物之犯行自應由檢察官另行偵查起訴，附此敘明。
據上論斷，應依刑事訴訟法第三百零一第一項前段，判決如主文。
中      華      民      國    九十一    年      七      月    三十一    日
                                  臺灣高雄地方法院刑事第一庭
                                      法  官    郭佳瑛
右正本證明與原本無異。
如不服本判決，應於判決送達後十日內，向本院提出上訴狀。
                                      書記官    王美玲
中    華    民    國      九十一      年      八      月      一      日
